# 请教陈版：新收入准则收入确认原则？

提问人：cc随随 123123 时间：2020-11-15 08:05:07
拟IPO公司A公司销售产品是称重用的智能电子称，安装调试比较简单，一般在几天内安装调试即可完成，质量也比较稳定，客户比较少退货，发到客户进行安装调试客户验收合格之后，国家规定相关计量主管部门必须要进行校验计量合格。客户一般在安装调试完之后就开始使用智能电子秤进行称重向用户销售产品，没有及时申请其所在地国家相关计量主管部门进行校验合格。客户所在地国家相关计量主管部门进行校验合格也比较简单，所需时间一般在半天即可完成，但是由于需客户主动申请其所在地国家相关计量主管部门进行校验合格，一般客户都比较拖沓，最长在A公司安装验收合格之后 1 年才申请其所在地相关计量主管部门校验合格。对于A公司来说，计量主管部门进行校验，不是A公司的责任，是A公司客户的责任，客户需要申请，因为最终是客户在使用智能电子称，A公司只是生产制造销售智能电子称，不是最终的使用方。A公司销售收入确认时点是在安装调试客户验收合格之后？还是在国家相关计量主管部门校验合格之后呢？

回答人：chenyiwei
根据主帖所述情况，“国家相关计量主管部门校验合格”不是判断商品控制权转移的主要依据。可以在安装调试客户验收合格之后即确认收入。基于谨慎考虑，建议获取客户已将该智能电子称投入实际适用，且在实际使用中未发现质量问题的证据。